【裁判字號】    91,易,3175
【裁判日期】    920505
【裁判案由】    傷害
【裁判全文】
臺灣板橋地方法院刑事判決                        九十一年度易字第三一七五號
    公  訴  人  臺灣板橋地方法院檢察署檢察官
    被      告  丙○○
右列被告因傷害案件，經檢察官提起公訴（九十一年度偵字第一六九六四號），本院
判決如左：
    主  文
丙○○傷害人之身體，處有期徒刑參月，如易科罰金，以參佰元折算壹日。
    事  實
一、丙○○於民國（下同）九十年七月十五日晚上十時許，在台北縣中和市○○路四
    二七號二樓，與友人甲○○在聊天時，適乙○○因擺攤位置問題前來上址找甲○○理論，雙方因而發生爭吵，丙○○即趨前排解，未料卻與乙○○因言語衝突進
    而互毆（乙○○傷害部分未據告訴），丙○○遂基於傷害他人身體之犯意，徒手
    毆打乙○○，致乙○○受有左臉頰撕裂傷（三公分長）併瘀腫（四乘二公分）之
    傷害。
二、案經乙○○訴由臺灣板橋地方法院檢察署檢察官偵查起訴。
    理  由
一、訊據被告丙○○固坦承於右揭時、地有與被害人即告訴人乙○○打架之事實，惟
    辯稱：「是乙○○朝我臉部打一拳，我就反擊，但因我力量比他大，事後我有買
    水果去向他道歉... 」等語（見本院卷宗九十一年十二月四日調查筆錄）。經查
    ，右揭事實除被告丙○○之自白外，業據被害人乙○○於偵查中與本院調查時皆
    指訴綦詳，並有台北縣立板橋醫院出具之驗傷診斷書一紙附卷可佐，被告丙○○
    傷害被害人乙○○之事實，洵堪認定。被告丙○○雖辯稱二人當時是互毆乙節，
    然並未據其提出告訴，縱證人黃文賓於偵查中證稱：「鄭（指乙○○）就出來，
    不知何原因與楊（指甲○○）起口角，韓（指被告丙○○）與告訴人（指乙○○
    ）一言不合就吵起來，並打架，韓也有受傷」等語（見偵查卷宗九十一年八月一
    日偵查筆錄）確屬實在，亦無從解免被告丙○○傷害被害人乙○○之刑責。是以
    ，本件事證已臻明確，被告丙○○傷害犯行堪以認定，應予依法論科。
二、核被告丙○○所為，係犯刑法第二百七十七條第一項之普通傷害罪。爰審酌被告
    之素行、犯罪之目的、手段、所生危害及犯罪後之態度等一切情狀，量處如主文
    所示之刑，並諭知易科罰金之折算標準，以示懲儆。
據上論斷，應依刑事訴訟法第二百九十九條第一項前段，刑法第二百七十七條第一項
、第四十一條第一項前段，罰金罰鍰提高標準條例第一條前段、第二條，判決如主文
。
本案經檢察官簡美慧到庭執行職務
中      華      民      國      九十二     年     五      月     五     日
                                      臺灣板橋地方法院刑事第二庭
                                          法  官  陳  靜  茹
右正本證明與原本無異。
如不服本判決，應於判決送達後十日內向本院提出上訴狀 (應附繕本) ，上訴於臺灣
高等法院。
                                          書記官  廖  美  紅
中      華      民      國      九十二     年     五      月     九     日
附錄本案論罪科刑法條全文
刑法第二百七十七條第一項
傷害人之身體或健康者，處三年以下有期徒刑、拘役或一千元以下罰金。
犯前項之罪因而致人於死者，處無期徒刑或七年以上有期徒刑，致重傷者，處三年以
上十年以下有期徒刑。


司法院資訊處製作；財團法人民間司法改革基金會備份。
